Inventaris van het archief van het Ministerie van Onderwijs, Kunsten en Wetenschappen: Directie Technisch Beroepsonderwijs; Directie Beroepsgericht Voortgezet Onderwijs; Directie Onderwijs en Vorming Werkende Jongeren, (1913) 1918-1976
Nationaal Archief, Den Haag
- ARCHIEF VAN DE AFDELINGEN VAKONDERWIJS, HANDELS - EN NIJVERHEIDSONDERWIJS EN DE (HOOFD )AFDELING NIJVERHEIDSONDERWIJS (1913 - ) 1918 -1965 ( -1966 ), I
  - Stukken betreffende bijzondere onderwerpen, 2.
    - TAAKUITVOERING, 2.2
      - Financiële aangelegenheden, 2.2.3
        - BEKOSTIGING VAN HET ONDERWIJS, 2.2.3.2
          - Hieronder staan beschreven de stukken betreffende naleving van subsidievoorwaarden. Het betreft bescheiden inzake de oprichting, reorganisatie, erkenning, omzetting, uitbreiding en opheffing van afdelingen/cursussen aan diverse onderwijsinstellingen. Ook de stukken betreffende de opricht
            - Amersfoort - Amstelveen, 123
            - Amsterdam (Binnenscheepvaartcongres, Vereniging), 124
            - Amsterdam (Boekbinders-, papierwaren-, en enveloppenbedrijf, Vereniging tot bevordering van de vakopleiding in het) - (Electrotechnisch vakonderwijs in Nederland, Vereniging tot bevordering van), 125
            - Amsterdam (Gezagvoerders bij de binnenvaart, Onderwijsfonds, der Nederlandsche, het, Vereniging van) - (Hendrick de Keyserschool), 126
            - Amsterdam (Hesseveld, Stichting) - (Industrieschool voor vrouwelijke jeugd, Vereniging tot instandhouding van), 127
            - Amsterdam (Jeugdcentrale, R.K., voor Amsterdam)- (Maatschappij voor den werkendenstand), 128
            - Amsterdam (Nijverheidsonderwijs, Christelijk, Vereniging voor) - (Opticiens, Nederlandse vakopleiding voor, Stichting), 129
            - Amsterdam (Patrimonium's Nijverheidsscholen, Stichting) - (Scheepvaart, koninklijk onderwijsfonds, voor de,stichting), 130
            - Amsterdam (Technische school, Middelbare, Dongestraat, stichting) - (Zeemanshuis Zeevaartschool, van de), 131
            - Apeldoorn - Appingedam, 132
            - Arnhem ( - Boeren- en tuindersbond, Aartsdiocesane, R.K.), 133
            - Arnhem (Boeren- en tuindersbond, Christelijke, Gelderse) - (Nijverheidsonderwijs voor meisjes, R.K. Arnhemsche Vereniging tot bevordering en instandhouding van scholen voor,), 134
            - Arnhem (Nijverheidsscholen, Christelijke, Vereniging tot oprichting en instandhouding van, te Arnhem) - (Regionaal orgaan Gelderland, stichting, leerlingwezen), 135
            - Arnhem (Technische school, vereniging) Assen (Landbouwhuishoudonderwijs in Drenthe), 136
            - Assen (Nijverheidsonderwijs, Christelijk, in Noord Drenthe, Vereniging voor), Avereest; 137
            - Bakkeveen - Bergen, 138
            - Bergen op Zoom - Best, 139
            - Beverwijk - Borne, 140
            - Boxmeer - Breda, 141
            - Breskens - Bussum, 142
            - Castricum - Cuyk, 143
            - Dalen - Den Burg, 144
            - Den Helder - Deventer ( - Gemeentelijke Scholen), 145
            - Deventer (- Nijverheidsscholen, R.K., te Deventer, het bestuur, stichting) Doesburg, 146
            - Doetinchem - Dokkum, 147
            - Dongen - Dordrecht, 148
            - Drachten - Druten, 149
            - Echt - Eibergen, 150
            - Eindhoven ( - Nijverheidsonderwijs voor Eindhoven e.o., Protestantsche Stichting), 151
            - Eindhoven (Philips, Vereniging voor Onderwijs en Volksontwikkeling) - (Vormingsschool, Katholieke, voor de detailhandel, Eindhoven), 152
            - Elburg - Emmen, 153
            - Enkhuizen - Enschede ( - Ambachtsschool voor Enschede e.o.), 154
            - Enschede (Huishouden en vrouwelijke handwerken, Vereniging tot stichting en instandhouding van Scholen voor,) - (Textielschool, lagere, voor Enschede en omstreken, Vereniging), 155
            - Epe - Gieten, 156
            - Giethoorn - Goes ( - Boeren- en Tuindersbond, Zeeuwse Christelijke), 157
            - Goes (Landbouwmaatschappij Zeeuwse,) Gorinchem, 158
            - Gorredijk - Grave, 159
            - 's-Gravenhage ( - Boeren- en Tuindersbond, Christelijke, in Nederland), 160
            - 's-Gravenhage (Bontwerkerij vakgroep) - (Joseph, St. Vereniging R.K. Technische School), 161
            - 's-Gravenhage (Kappers Vereniging tot beheer en instandhouding van de Vakschool voor) - (Metaalindustrie, Vereniging voor de vakopleiding in de ), 162
            - 's-Gravenhage (Nijverheidsonderwijs, Christelijk, Vereniging voor) - (Winkelpersoneel, Vereniging, School tot Opleiding van), 163
            - Groenlo - Groningen ( - Kook- en Huishoudschool N.V., Groningsche, Commissie van Beheer van de,), 164
            - Groningen (Landbouw, Groninger Maatschappij van) - (Willibrordus, St., Vereniging), 165
            - Grootebroek - Haarlem ( - Huishoud- en Industrieschool), 166
            - Haarlem (Industrie- en Huishoudschool, R.K.) - (Nijverheidsonderwijs, Vereniging voor), 167
            - Haarlem (Nijverheidsschool, Protestants Christelijke) - Harderwijk (Technische School, Christelijke, Vereniging), 168
            - Hardinxveld - 's Heerenhoek, 169
            - Heerenveen - Heerlen (Mijnwerkers, ondergrondse, vakschool voor, van de Nederlandse Steenkolenmijnen, 170
            - Heerlen (Nijverheidsonderwijs te Heerlen, Vereniging voor) - Helmond, 171
            - Hengelo - Hensbroek, 172
            - 's-Hertogenbosch ( - Jacob, St. R.K. Huishoudschool), 173
            - 's-Hertogenbosch (Jan Stichting, Sint, de) - Hillegom, 174
            - Hilversum - Hoofddorp, 175
            - Hoogeveen - Hoorn, 176
            - Horst - Jubbega Schurega, 177
            - Kaatsheuvel - Kerkrade, 178
            - Klazienaveen - Krimpen aan den IJssel, 179
            - Laagkeppel - Leeuwarden (Nijverheidsonderwijs, Christelijk, Vereniging voor), 180
            - Leeuwarden (Nijverheidsonderwijs Christelijk, voor jongens, voor Leeuwarden e.o., stichting tot bevordering van het) - (Technisch onderwijs, Hoger en Lager, Vereniging voor), 181
            - Leiden (Ambachtsschool, de Vereniging) - (Nijverheidsonderwijs, Vereniging voor Christelijk), 182
            - Leiden (Vakschool voor meisjes voor Leiden e.o., Vereniging) - Lochem, 183
            - Maarn - Meppel, 184
            - Middelburg - Mijdrecht, 185
            - Naarden - Nijmegen (Ambachtsonderwijs voor Nijmegen e.o., Vereniging), 186
            - Nijmegen (Gezellenvereniging, Katholieke) - Nijverdal, 187
            - Oenkerk - Ommen, 188
            - Oostburg - Ossendrecht, 189
            - Oud-Beijerland - Putten, 190
            - Raalte - Roermond, 191
            - Roosendaal - Rotterdam (Ambachtsschool, de, Vereniging), 192
            - Rotterdam (Ancilla Domini, Nijverheidsschool voor Meisjes, R.K.) - (Beeldende Kunsten en Technische Wetenschappen, Academie van), 193
            - Rotterdam (Grafische Vereniging, Gezamenlijke, Vakcursus van de) - (Joseph, St., Vereniging voor katholiek Nijverheidsonderwijs), 194
            - Rotterdam (Kinderverzorging en Opvoeding, School voor opleiding van leerkrachten in) - (Nijverheidsscholen voor Grafische Vakken, 195
              Stichting)
            - Rotterdam (Nijverheidsscholen voor jongensen meisjes, voor Rotterdam e.o., Christelijke, Vereniging) - (Nijverheidsscholen voor Meisjes,Vereniging), 196
            - Rotterdam ( Patronaatscommissies van de H. Laurentius en de H. Lambertus) - (Technische School, de Vereniging), 197
            - Rotterdam (Volksonderwijs, Christelijk, Vereniging voor) - Rijssen, 198
            - Sas van Gent - Schoonhoven, 199
            - Schijndel - Sittard, 200
            - Sleen - Sneek (Huishoudschool), 201
            - Sneek (Nijverheidsonderwijs, Christelijk, Vereniging voor) - Spijkenisse, 202
            - Stad Hardenberg - Stadskanaal, 203
            - Staphorst - Surhuisterveen, 204
            - Tegelen - Terneuzen, 205
            - Terschelling - Tiel, 206
            - Tilburg ( - Angela, Stichting, Sint), 207
            - Tilburg (Boerenbond, Noordbrabantsche, Christelijke; 1935) - (1957), 208
            - Tilburg (Boerenbond, Noordbrabantsche, Christelijke; 1958) - (1960), 209
            - Tilburg (Boerenbond, Noordbrabantsche, Christelijke; 1961) - (1966), 210
            - Tilburg (Dionysius, Sint, R.K. Huishoudschool) - (Leergangen R.K.), 211
            - Tilburg (Middenstands Handelsavondschool, R.K., Stichting) - Treebeek, 212
            - Uden - Urk, 213
            - Utrecht ( - Grafische vakken, School van de ), 214
            - Utrecht (Gregorius, Sint, Stichting) - (Kleermakers, Naaisters, Coupeurs en Coupeuses, Vereniging), 215
            - Utrecht (Landbouw en kruidkunde, Genootschap voor) - (Nijverheidsonderwijs, Vereniging voor), 216
            - Utrecht (Nijverheidsonderwijs, Christelijk, Vereniging voor; 1935) - (1959), 217
            - Utrecht (Nijverheidsonderwijs, Christelijk, Vereniging voor; 1960 - 1965) (Nijverheidsonderwijs, individueel, Christelijk, Stichting), 218
            - Utrecht (Nijverheidsonderwijs R.K. aan jongens te Utrecht e.o., Stichting voor) - (Nijverheidsschool, Vereniging de), 219
            - Utrecht (Onze lieve Vrouwe van Goeden Raad) - (Smeden- Constructie- en Machinereparatiebedrijf in Nederland), 220
            - Utrecht (Technische school, middelbaar) - (Technisch Onderwijs, Stichting voor Christelijk Middelbaar), 221
            - Vaals - Valkenswaard, 222
            - Veendam, 223
            - Veenendaal, 224
            - Veghel - Veldhoven, 225
            - Velsen, 226
            - Venlo, 227
            - Venray - Vlagtwedde, 228
            - Vlieland - Volendam, 229
            - Voorburg - Vroomshoop, 230
            - Vught - Waddinxveen, 231
            - Wageningen - Warmond, 232
            - Wassenaar - Wetsdorpe, 233
            - Westkapelle - Winterswijk, 234
            - Woerden - Wormerveer, 235
            - Woudenberg - IJselstein, 236
            - Zaandam ( - Technische School, Centrale, voor de Zaanstreek), 237
            - Zaandam (Typografie voor de Zaanstreek, Centrale Vakschool voor, Vereniging) - Zeist, 238
            - Zelhem - Zuidhorn, 239
            - Zundert - Zwartsluis, 240
            - Zwolle ( - Boeren- en Tuindersbond, Overijssel Noordoostpolder, Christelijke, Vereniging), 241
            - Zwolle (Detailhandel, Stichting, School voor de) - (Landbouwmaatschappij, Overijsselsche,Vereniging), 242
            - Zwolle (Landbouwonderwijs in Overijssel, Commissie voor) - (Schilderschool, Nationale, Christelijke, Stichting), 243
            - Zwolle (Technische school Zwolle, middelbaar, Vereniging) - Zwijndrecht, 244
      - Onderwijzend en niet-onderwijzend personeel, 2.2.4
        - RECHTSPOSITIE EN FUNCTIEVERVULLING, 2.2.4.1
          - Stukken betreffende de behandeling van de rechtspositie van werkvrouwen en dienstboden in dienst van bijzondere nijverheidsscholen, 1923-1925; 245; 1 omslag
          - Stukken betreffende de totstandkoming, wijziging en toepassing van Bevoegdhedenbesluiten Nijverheidsonderwijs, houdende voorschriften regelende de bevoegdheden tot het geven van nijverheidsonderwijs en de daarmee verband houdende examens, 1924-1964; 246-252; 7 pakken
            - Wijzigingen van het besluit van 21 juli 1921 (stbl.nr. 918), 1924-1934, 246
            - Wijzigingen van het besluit van 30 maart 1935 (stbl.nr. 162), 1933-1941, 247
            - Voorgeschiedenis van de wijziging van 1955, 248
            - Totstandkoming bevoegdhedenbesluit nijverheids-onderwijs 1955, 249
            - Wijziging van 24 mei 1958 (stbl.nr.269), 250
            - Wijziging van 15 september 1958 (stbl.nr.461), Wijziging van 14 oktober 1959 (stbl.nr.360); 251
            - Wijziging van 13 januari 1962 (stbl.nr. 27), Wijziging van 3 december 1964 (stbl.nr.470); 252
          - Stukken betreffende de behandeling van het wetsontwerp waarbij be roepsprocedures bij ontslag van personeel van gesubsidieerde nijverheidsscholen nader wordt geregeld, 1930-1932; 253; 1 omslag
          - Stukken betreffende het Rechtspositiebesluit Nijverheidsonderwijs van 6 augustus 1935 (stbl.nr. 501) en van 14 september 1960 (stbl.nr. 377), 1930-1960; 254-255; 2 pakken
            - Totstandkoming, 254
            - Wijzigingen, 255
          - Stukken betreffende het verlenen van medewerking aan de totstand koming van ontwerpbesluiten ter uitvoering van de Ziektewet, 1931-1933; 256; 1 omslag
          - Stukken betreffende de behandeling van verzoeken van de Nederlandse Bond van Leraren en Leraressen bij het Nijverheidsonderwijs te Utrecht, om een vaste aanstelling van wachtgelders bij het nijverheidsonderwijs, 1935-1936; 257; 1 omslag
          - Stukken betreffende de toepassing van het benoemingsbesluit van 8 april 1941 over benoeming en ontslag van onderwijzend personeel aan de van rijkswege gesubsidieerde nijverheidsscholen, 1941-1942; 258; 1 omslag
          - Stukken betreffende de beoordeling van de werkzaamheden van de heer F.L.M. van Daelen in het kader van de aan hem verleende opdracht een rapport uit te brengen omtrent te nemen maatregelen voor een eventuele reorganisatie bij het lager nijverheidsonderwijs, 1942-1947; 259; 1 omslag
          - Stukken betreffende de bepaling van het standpunt over de hervatting van de verlaten betrekkingen bij het onderwijs ten gevolge van oorlogs handelingen, 1945; 260; 1 omslag
          - Stukken betreffende de totstandkoming van richtlijnen houdende de vaststelling van de omvang van de stafdocenten voor de scholen voor maatschappelijk werk, 1949-1955; 261; 1 omslag
          - Stukken betreffende de totstandkoming van de reorganisatiemaat regelen ten aanzien van de behandeling van voordrachten tot be noeming van personeel bij het nijverheidsonderwijs alsmede de salariscontrole, 1953-1955; 262; 1 omslag
          - Stukken betreffende de vaststelling, invulling en afdoening van for mulieren 'Voordracht ter benoeming in vaste dienst van reeds in tijdelijke dienst bij het nijverheidsonderwijs aangesteld personeel', 1953-1966; 263; 1 omslag
          - Besluit van 13 augustus 1954 tot uitbetaling van een vergoeding aan de gemeente Amsterdam ten behoeve van rechtsherstelbetalingen aan niet-joods personeel van twee voormalige joodse scholen, minuut en afschrift, 264; 1 omslag
          - Stukken betreffende de toepassing van de Pensioenwet 1922 (stbl.nr. 240), 1954-1964; 265; 1 pak
          - Stukken betreffende voorstellen om uitwisseling met Belgische leerkrachten in het kader van het Nederlands-Belgisch cultureel akkoord, 1955-1956; 266; 1 omslag
          - Stukken betreffende de instelling en opheffing van een vervangingscentrale te Hilversum van waaruit leraren kunnen worden gedirigeerd naar lagere technische scholen voor vervanging van aan applicatie deelnemende leerkrachten, 1955-1958; 267; 1 omslag
          - Stukken betreffende de behandeling van voorstellen tot wijziging van de 'Regeling huishoudelijk personeel voor Nijverheidsonderwijsscholen voor meisjes' van 1 januari 1958, 1955-1964; 268; 1 omslag
          - Stukken betreffende richtlijnen voor de benoeming en bezoldiging van leraren aan kunstnijverheidsscholen, 1955-1966; 269; 1 omslag
          - Stukken betreffende de totstandkoming van regelingen over het verlenen van studiefaciliteiten voor assistent-leraren in het middelbaar technisch onderwijs, om zodoende het tekort aan leraren op te kunnen heffen, 1956-1959; 270; 1 omslag
          - Stukken betreffende de standpuntbepaling ten aanzien van de ontslagregeling gehuwde leraressen, 1958-1959; 271; 1 omslag
          - Stukken betreffende de totstandkoming van algemene richtlijnen voor de functie van adjunct-directrice(s), belast met de bijzondere zorg voor de leraressenopleiding, 1958-1965; 272; 1 omslag
          - Stukken betreffende de behandeling van de problematiek rond de formatie en salariëring van leerkrachten bij het hoger technisch onderwijs, 1958-1965; 273; 1 omslag
          - Stukken betreffende de totstandkoming en uitvoering van regelingen met betrekking tot de aanstelling en tewerkstelling van gerepratrieerde technici als assistent-leraar aan lagere technische scholen, 1959-1964; 274; 1 pak
          - Stukken betreffende de behandeling van de kwestie welke opleidingen recht geven tot het geven van het vak lichamelijke oefening bij het nijverheidsonderwijs voor jongens, 1959-1965; 275; 1 omslag
          - Stukken betreffende het verlenen van toestemming aan het bestuur van de vereniging Licht, Liefde en Leven te 's-Gravenhage, een school voor werkende meisjes, tot uitbreiding van de personele faciliteiten in verband met de bijzondere en experimentele karakter van die school, 1964-1966; 276; 1 omslag
          - Stukken betreffende het meningsverschil met de hoofdafdeling Lager Onderwijs over de teruggave van onderwijsbevoegdheid aan twee leraren bij het nijverheidsonderwijs, 1964-1966; 277; 1 omslag
          - Stukken betreffende de afwijzing van het verzoek van de Samenwerkende Stichtingen Vakopleiding in het Zuiden om aanstelling van een pedagoog bij de drie zuidelijke regionale organen voor coaching van de consulenten, 1965-1966; 278; 1 omslag
        - BEZOLDIGING, TEGEMOETKOMING EN VERGOEDING, 2.2.4.2
          - Stukken betreffende salaris- en/of vergoedingsregelingen voor het onderwijzend en niet- onderwijzend personeel, 1918-1966; 279-288; 10 pakken
            - Voorlopige salarisvoorziening in afwachting van een algehele salarisherziening,1918-1927, Bezoldigingsbesluit, herziening van de wedderegelingen van rijksvak- en kunstnijverheidsscholen, 1921-1923; Salarisbesluit Nijverheidsonderwijs 1935, wijziging kb van 31 mei 1926 (stbl.nr. 159), 1927-1935; Salarisherzieningen l.n.o. / m.n.o., 1947-1957; 279
            - Salarisherzieningen l.n.o. / m.n.o., 1958-1965, 280
            - Salarisherzieningen l.n.o. / m.n.o., 1955-1966, 281
            - Salarisherzieningen l.n.o., 1947-1949, 282
            - Salarisherzieningen l.n.o., 1946-1950, 283
            - Salarisherzieningen l.n.o., 1946-1962, 284
            - Salarisherzieningen l.n.o., 1953-1966, 285
            - Salarisherzieningen m.n.o., 1945-1952, 286
            - Salarisherzieningen m.n.o., 1953-1957, 287
            - Salarisherzieningen m.n.o., 1949-1964, 288
          - Stukken betreffende de behandeling van de problematiek rond de ongunstige financiële positie waarin oudere bevoegde leraren bij het nijverheidsonderwijs zouden verkeren, 1923-1933; 289; 1 omslag
          - Stukken betreffende de totstandkoming en/of uitvoering van vergoedings- en uitkeringsregelingen, 1942-1966; 290; 1 pak
          - Stukken betreffende de totstandkoming van het Besluit van 4 februari 1949 houdende een algemene regeling voor de bezoldiging van controleurs bij het leerlingstelsel, uitvoering Subsidievoorwaardenbesluit Leerlingstelsel Nijverheidsonderwijs 1937, 1948-1950; 291; 1 omslag
          - Stukken betreffende de totstandkoming en wijzigingen van het besluit van 5 februari 1957 (stbl.nr. 42) houdende regeling van uitkering bij ontslag aan personeel bij het nijverheidsonderwijs, 'Uitkeringsregeling Nijverheidsonderwijs', 1952-1961; 292; 1 pak
          - Stukken betreffende wijzigingen en toepassing van het Reisbesluit 1965, 1953-1966; 293; 1 omslag
          - Stukken betreffende de herziening van de bezoldigingsregeling voor amanuenses bij het middelbaar nijverheidsonderwijs, 1954-1961; 294; 1 omslag
          - Stukken betreffende de totstandkoming van het besluit van 14 september 1960, houdende regeling tot toekenning van wachtgeld bij ontslag aan personeel bij het nijverheidsonderwijs, Wachtgeldbesluit Nijverheidsonderwijs, 1958-1961; 295; 1 omslag
          - Stukken betreffende de totstandkoming van de circulaire van 2 februari 1966 met aanwijzingen over de bezoldiging aan leerkrachten die les geven in de vakken kantoorpraktijk, machineschrijven en stenografie bij het m.e.a.o.-experiment, 1965-1966; 296; 1 omslag
      - Schoolgebouwen en terreinen/benodigdheden en hulpmiddelen, 2.2.5
        - Stukken betreffende instructievaartuigen ten behoeve van het scheepvaartonderwijs, 1918-1938; 297; 1 omslag
        - Stukken betreffende verlening of afwijzing van toestemming voor het treffen van bouwkundige voorzieningen, 1918-1940; 298-307; 10 pakken
          - Aalsmeer - Amsterdam, 298
          - Appingedam - Drachten, 299
          - Edam - Gouda, 300
          - 's-Gravenhage, 301
          - Groningen - Heerlen, 302
          - 's-Hertogenbosch - Leiden, 303
          - Maasbergen - Roosendaal, 304
          - Rotterdam, 305
          - Sittard - Volendam, 306
          - Wageningen - Zwolle, 307
        - Stukken betreffende het door de Ministeries van Onderwijs en Wetenschappen en van Financiën waarborgen van rente en aflossing der geldleningen voor de stichting en uitbreiding van gesubsidieerde scholen, 1918-1940; 308-317; 10 pakken
          - Algemeen, Verzamelbesluiten; Aalsmeer - Amsterdam (Banketbakkersvereniging); de Nederlandsche - Elektrotechnische school, Vereeniging tot het instandhouden en uitbreidender); 308
          - Amsterdam (Grafische School, Amsterdamse, Vereeniging - Winkelpersoneel, vereniging tot opleiding van), 309
          - Apeldoorn - Coevorden, 310
          - Delft - Enkhuizen, 311
          - Enschede - 's-Gravenhage, 312
          - Groningen - Jubbega, 313
          - Kerkrade - Oostburg, 314
          - Rotterdam - Spakenburg, 315
          - Terborg - Vlaardingen, 316
          - Vlissingen - Zwolle, 317
        - Stukken betreffende de totstandkoming en wijzigingen van de Wet van 22 december 1919 (stbl.nr. 882), houdende machtiging tot het van rijkswege garanderen van geldleningen ten behoeve van de stichting en inrichting van gebouwen van gesubsidieerde bijzondere scholen voor Nijverheidsonderwijs, en van 9 april 1954 (stbl.nr. 140), de Garantiewet Leningen Nijverheidsonderwijs, 1919-1959; 318; 1 pak
        - Stukken betreffende de totstandkoming van het Besluit van 28 mei 1936 (stbl.nr. 365) tot uitvoering van de Nijverheidsonderwijswet, het Bouwbesluit Nijverheidsonderwijs 1936, 319; 1 omslag
        - Stukken betreffende de behandeling van de problematiek rond bouw, verbouw en herstel van schoolgebouwen voor het nijverheidsonderwijs, 1936-1948; 320; 1 pak
        - Stukken betreffende de behandeling van voorstellen tot regeling van distributie van metalen voor nijverheidsscholen, uitvoering Distributiewet 1939, 321; 1 omslag
        - Stukken betreffende de totstandkoming van een circulaire met het verzoek om opgave van de benodigde inventarisgoederen, 1946; 322; 1 omslag
        - Stukken betreffende de totstandkoming van regelingen met betrekking tot brandverzekering van nijverheidsscholen, 1946-1961; 323; 1 omslag
        - Stukken betreffende regelingen met betrekking tot de bouw en inrichting van schoolgebouwen en met betrekking tot de inventarisaanschaffingen, 1949-1963; 324; 1 pak
        - Verslagen en rapporten van de inspectie en van besturen van nijverheidsscholen over de situatie van de scholen in het watersnood-rampgebied in Zuid-Holland en Zeeland, 1953; 325; 1 omslag
        - Stukken betreffende de totstandkoming van de circulaire van 6 februari 1958 met voorwaarden, tot het verlenen van faciliteiten aan niet-gesubsidieerde cursussen en het verhuren van lokaliteiten aan derden, 1955-1960; 326; 1 omslag
        - Stukken betreffende de behandeling van het voorstel van de Minister van Financiën om dwingende maatregelen te treffen teneinde gebouwen van gesubsidieerde scholen voor voortgezet onderwijs ter beschikking te stellen voor gebruik door derden, 1958-1964; 327; 1 omslag
      - Inspectie, 2.2.6
        - Stukken betreffende voorstellen over personeelsuitbreiding bij de inspectie van het Nijverheidsonderwijs in verband met de grote hoeveelheid van werkzaamheden als gevolg van de uitbreiding van het nijverheidsonderwijs voor meisjes, 1920, 1947; 328; 1 omslag